【裁判字號】    90,易,727
【裁判日期】    900326
【裁判案由】    賭博等
【裁判全文】
臺灣板橋地方法院刑事判決                            九十年度易字第七二七號
    公  訴  人  臺灣板橋地方法院檢察署檢察官
    被      告  甲○○
                乙○○
                丁○○
                戊○○
                己○○
                庚○○
                辛○○
右列被告因賭博案件，經檢察官提起公訴 (九十年度偵字第四六三號、第一二二五號
)，本院判決如左：
    主  文
乙○○共同以賭博為常業，處有期徒刑伍月，如易科罰金，以參佰元折算壹日。扣案
如附表所示之物品沒收。
辛○○共同以賭博為常業，處有期徒刑肆月，如易科罰金，以參佰元折算壹日。扣案
如附表所示之物品沒收。
己○○、丁○○、甲○○在公眾得出入之場所賭博財物，各處罰金壹仟元，如易服勞
役，均以參佰元折算壹日。扣案如附表所示編號一至三所示之物品沒收。
庚○○無罪。
    事  實
一、乙○○明知未依電子遊戲場業管理條例規定辦理營利事業登記，不得經營電子遊
    戲場業，竟未依電子遊戲場業管理條例規定辦理營利事業登記，並基於營利之意
    圖，自民國八十九年十二月一日起，在臺北縣三重市三蘆市場名家餐廳旁鐵皮屋
    之公眾得出入之場所，擺設電子遊戲機具雙魚座十台、超八二十一台、皇冠列車
    二台，供不特定之人把玩，同時以月薪新臺幣（下同）二萬五千元之代價，僱用
    與其有共同犯意聯絡之辛○○在現場負責開分、洗分及兌換現金之工作，其賭博
    方式為由賭客出資開分，分別以一比二、一比五之比例開分押注，如押中可得倍
    數不等之分數，可兌換同比例之現金，如未押中則賭金歸乙○○所有，並以之為
    常業。嗣於八十九年十二月十八日十九時許，適有賭客己○○、丁○○、甲○○
    、戊○○在場把玩時，為警當場查獲，並扣得如附表所示之物品。
二、案經臺北縣警察局報請臺灣板橋地方法院檢察署檢察官偵查起訴。
    理  由
甲、有罪部分：
一、訊據被告乙○○、辛○○、己○○、丁○○、甲○○、戊○○於偵查或本院審理
    中坦承不諱，核其等所供情節悉相符合，並有扣案如附表所示之物品附卷可證。
    又被告乙○○以擺設電動賭博機具營生，其中電動機台多達三十三台，並僱用與
    其有犯意聯絡之辛○○為開分員，而其經營電動賭博機具每日收入約三、五千元
    ，此外並無其他收入，業據其供承在卷，顯見其以賭博為常業甚明。從而本件事
    證明確，被告等犯行堪以認定。
二、核被告乙○○、辛○○所為，均係犯刑法第二百六十七條之常業賭博罪；被告乙○○另違反電子遊戲場業管理條例第十五條之規定，應依同條例第二十二條之罪
    處斷。被告己○○、丁○○、甲○○、戊○○所為，均係犯刑法第二百六十六條
    第一項前段之普通賭博罪。又被告乙○○與被告辛○○，彼此間就常業賭博罪部
    分，有犯意聯絡及行為分擔，均為共同正犯。又被告乙○○所犯前開賭博罪及違
    反電子遊戲場業管理條例第二十二條罪名，有方法、目的之牽連關係，為牽連犯
    ，應依刑法第五十五條後段之規定，從一重之常業賭博罪處斷。爰審酌被告乙○○擺設之賭博性電動玩具多達三十三台，助長社會賭博歪風，破壞社會善良風氣
    ，而被告辛○○係受僱於乙○○，情節較其為輕，及其等犯罪之動機、目的、手
    段、方法、所生之危害，及犯罪後坦承犯行態度良好等一切情狀，各量處如主文
    所示之刑。查被告乙○○、辛○○本案行為後，刑法第四十一條於九十年一月十
    日修正公布，同年月十二日生效，原條文修正為第四十一條第一項前段，並將得
    易科罰金之罪，從「犯最重本刑為三年以下有期徒刑以下之刑之罪」，修正為「
    犯最重本刑為五年以下有期徒刑以下之刑之罪」，因本案被告所犯之罪本即為「
    最重本刑三年以下有期徒刑以下之刑之罪」，適用新法，對於行為人並無不利，
    依刑法第二條第一項前段之規定，本案應適用修正後之現行刑法第四十一條第一
    項前段條文，併就被告乙○○、辛○○上開所量處之刑，諭知易科罰金之折算標
    準，暨就被告己○○、丁○○、甲○○、戊○○部分，諭知易服勞役之折算標準
    。
三、扣案如附表編號一至三所示之電動賭博機具三十三台（含ＩＣ板三十三塊），係
    當場賭博之器具，應依刑法第二百六十六條第二項之規定宣告沒收之。另編號四
    至九所示之物品，係被告乙○○所有，供其與辛○○本件賭博犯罪所用之物或因
    本件賭博犯罪所得之物，業經被告乙○○供明在卷，併依法宣告沒收之。
四、被告戊○○經合法傳喚無正當理由不到庭，本院認其係應諭知罰金之案件，故不
    待其陳述逕行判決。
乙、無罪部分：
一、公訴意旨略以：被告庚○○於前述為警查獲時在場，因認被告庚○○亦涉有刑法
    第二百六十六條第一項前段之在公眾得出入之場所賭博財物罪嫌云云。
二、按犯罪事實應依證據認定之，無證據不得推定其犯罪事實，又不能證明被告犯罪
    應諭知無罪之判決，刑事訴訟法第一百五十四條、第三百零一條第一項定有明文
    。又認定犯罪事實應憑積極證據，倘積極證據不足以為不利於被告事實之認定時
    ，即應為有利被告之認定，更不必有何有利之證據，最高法院三十年上字第八一
    六號著有判例，所謂「積極證據足以為不利被告事實之認定」，依據同院七十六
    年臺上字第四九八六號判例意旨，係指據為訴訟上證明之全盤證據資料，在客觀
    上以達於通常一般之人均不致於有所懷疑，而得確信被告確曾犯罪之程度；若未
    達到此一程度，而有合理懷疑之存在時，即無從為被告有罪之確信。
三、訊據被告庚○○固坦承於前揭時地為警查獲時在場，惟堅決否認有賭博之犯行，
    辯稱：當日係陪同同事己○○去把玩，伊並無把玩等語。公訴人認被告庚○○涉
    犯刑法第二百六十六條第一項前段之在公眾得出入之場所賭博財物之罪嫌，無非
    被告庚○○於警訊中坦承不諱，資為論據。惟查對於公訴人所指被告庚○○坦承
    賭博犯行乙節，其於警訊中係供稱：「於八十九年十二月十八日十六時二十分進
    入電玩店內，伊沒有把玩機台」等語（參見警訊筆錄），嗣於偵查中被告庚○○
    則均未到庭陳述，是公訴人所指被告庚○○坦承犯行部分，尚乏依據。其次，被
    告庚○○係陪同被告己○○前往把玩機台，並無參與賭博等情，業據被告己○○
    於審理中供述明確，核與被告庚○○所辯相符；再經本院傳喚證人即當日查獲警
    員丙○○本件查獲經過，其答稱：「伊等是接獲檢察官指揮直接到現場查獲的，
    當時有先到現場旁邊一片鐵皮屋，現場相當隱蔽，結果當天伊等有在附近找，發
    現有人從屋頂逃竄，所以伊等就從隔壁屋頂原路查獲下來。（問：當時有否看到
    有哪些賭客把玩？）沒有，．．，（問：可否認定有誰在玩？）因為電玩比較難
    判定是否有無在玩，當時我們也沒有注意到有誰在玩」等語（參見本院審判筆錄
    ），是依上開證言可知，查獲警員亦無從確認被告庚○○確有在上址從事賭博行
    為；末以同案被告開分員辛○○於警訊中雖供稱：戊○○、己○○、甲○○、庚○○、丁○○均是把玩電玩之客人云云（參見警訊筆錄），嗣於本院審理中訊以
    是否記得被告庚○○有無把玩時，其則改稱：伊不記得了等語，足見同案被告辛○○警訊中之供述，有明顯瑕疵可指。此外，復查無積極證據足資證明被告庚○○有刑法第二百六十六條第一項前段之在公眾得出入之場所賭博財物之犯行，被
    告庚○○犯罪應屬不能證明，自應為無罪判決之諭知。
據上論斷，應依刑事訴訟法第二百九十九條第一項前段、第三百零一條第一項、第三
百零六條，電子遊戲場業管理條例第二十二條，刑法第二條第一項前段、第十一條前
段、第二十八條、第二百六十七條、第二百六十六條第一項前段、第二項、第五十五
條、第四十一條第一項前段、第四十二條第二項、第三十八條第一項第二款、第三款
、罰金罰鍰提高標準條例第一條前段、第二條，判決如主文。
本案經檢察官張云綺到庭執行職務
中      華      民      國    九十      年      三      月    二十六    日
                                      臺灣板橋地方法院刑事第六庭
                                          法  官  徐   蘭   萍
右正本證明與原本無異。
如不服本判決，應於判決送達後十日內，向本院提出上訴狀。
                                          書記官  莊   川   億
中      華      民      國    九十      年      三      月     二十八    日
附錄本案論罪科刑法條全文：
刑法第二百六十八條
意圖營利，供給賭博場所或聚眾賭博者，處三年以下有期徒刑，得併科三千元以下罰
金。
刑法第二百六十六條
在公共場所或公眾得出入之場所賭博財物者，處一千元以下罰金，但以供人暫時娛樂
之物為賭博者，不在此限。
當場賭博之器具與在賭檯或兌換籌碼處之財物，不問屬於犯人與否，沒收之。
電子遊戲場業管理條例第二十二條
違反第十五條規定者，處行為人一年以下有期徒刑、拘役或科或併科新台
幣五十萬元以上二百五十萬元以下罰金。
附表
編號    品        名        數量          備      註
一      雙   魚  座        十   台       係當場賭博之器具
        （含ＩＣ板十塊）
二      超       八        二十一台      係當場賭博之器具
        （含ＩＣ板二十一塊）
三      皇  冠  列  車     二   台       係當場賭博之器具
        （含ＩＣ板二塊）
四      開   分   卡       七十六張      被告乙○○所有
                                         供與共犯所用之物
五      營  業  日  報  表  八十八張     同右
六      監  視  鏡  頭      四  只       同右
七      監  視  螢  幕      五  台       同右
八      畫  面  分  割  器  一  台       同右
九      現金二萬一千元                   被告乙○○因犯罪所得之物


司法院資訊處製作；財團法人民間司法改革基金會備份。
